# 请教陈版：关于客户代买部分安装所需配件费用抵减应收货款的会计处理

提问人：Miao_Wuu 时间：2022-07-16 16:08:00
问题背景：公司与客户A签订合同的标的为生产整线，即包含设备单机部分与将单机连接成生产整线的安装义务，按整线安装完成并试产验收完毕为公司完整合同履约义务（为完成安装义务公司一般的做法是相关配件均自行提供）。但在给客户A安装过程中存在部分安装所需配件由客户A自行购买的情况，所以拟将客户购买配件的费用抵减相关合同应收尾款。
请教陈版，这种客户代买配件抵减应收货款的会计处理方式是冲减相关合同收入还是视同相关合同成本的增加更合适？

回答人：chenyiwei
这种情况类似于甲供材料，建议将客户代买材料的价款分别从收入和成本中扣除，即不计入该合同的收入和成本。

提问人：Miao_Wuu 时间：2022-07-19 09:55:22
谢谢陈版指导还想跟您确认一下，如果是在成本核算环节就没有把客户代买配件的那一部分算进去，仅仅是在最终结算货款的时候因为有代买行为发生同意客户对结算价款冲减代买材料金额部分，是不是就是只需要冲减合同前期确认收入部分了？

回答人：chenyiwei
是。